【裁判字號】    98,訴,423
【裁判日期】    980422
【裁判案由】    偽造文書等
【裁判全文】
臺灣臺南地方法院刑事判決               98年度訴字第423號
公  訴  人  臺灣臺南地方法院檢察署檢察官
被      告  戊○○
                    現另案於臺灣高雄第二監獄執行
被      告  丁○○
上列被告等因偽造文書等案件，經檢察官提起公訴（97年度營偵
字第944 號），被告於準備程序中就被訴事實為有罪之陳述，經
本院合議庭裁定由受命法官獨任以簡式審判程序審理後，判決如
下：
    主  文
戊○○共同犯行使偽造私文書罪，累犯，處有期徒刑陸月，如易
科罰金，以新臺幣壹仟元折算壹日。
丁○○共同犯行使偽造私文書罪，處有期徒刑月，如易科罰金
，以新臺幣壹仟元折算壹日。
    事實及理由
壹、程序部分：
    本件被告戊○○、丁○○於本院準備程序進行中，先就被訴
    事實為有罪之陳述，經告知被告簡式審判程序之旨，並經檢
    察官、被告之同意，而以簡式審判程序審理，有本院準備程
    序筆錄一份在卷可稽，依刑事訴訟法第273 條之2 、同法第
    159 條第2 項規定，本件不適用傳聞法則排除證據能力之規
    定，合先敘明。
貳、實體部分：
一、本件犯罪事實及證據，除引用檢察官起訴書之記載（如附件
    ）外，並就犯罪事實及證據部分分別補充記載如下：
（一）犯罪事實部分：第一行：戊○○前有多次毒品、詐欺等前
      科，最近一次，係於民國95年間因犯詐欺案件，經本院於
      95年10月31日以95年簡字第3251號裁判有期徒刑6 月，如
      易科罰金，以銀元三百元折算一日確定，嗣經裁定減刑為
      有期徒刑3 月確定，甫於96年8 月29日執行完畢出監，竟
      不知悛悔。
（二）證據部分：另補充被告戊○○、丁○○於本院準備程序及
      審判程序訊問時之自白為證據。
二、論罪科刑：
（一）核被告戊○○先後二次提款未遂及被告丁○○上開所為，
      均係觸犯刑法第216 條、第210 條之行使偽造私文書罪、
      同法第339 條第3 項、第1 項之詐欺取財未遂罪。被告丁○○盜蓋印章之行為，為偽造私文書之部分行為，又偽造
      私文書之低度行為，為行使之高度行為所吸收，均不另論
      罪。被告戊○○於96年12月19日上午10時交付印章由同案
      被告丙○○偽造提款單持以向佳里鎮漁會承辦人員行使，
      隨即又於同日10時30分許再由被告丁○○偽造提款單行使
      ，其犯罪時間、行為均具密接性與連貫性，依一般社會觀
      念，堪認其係基於單一之犯意接續所為，是被告戊○○該
      二次行為應論以接續犯之包括一罪，與被告丁○○相同，
      僅成立一行使偽造私文書及詐欺取財未遂罪。被告戊○○
      與丙○○就第一次提款未遂行為，被告戊○○、丁○○與
      丙○○就第二次提款未遂行為，均有犯意聯絡及行為分擔
      ，應論以共同正犯，被告戊○○與丁○○所犯上述2 罪，
      係一行為同時觸犯2 罪名，核屬想像競合犯，應依刑法第
      55條之規定，從一重以行使偽造私文書罪處斷。
（二）公訴人於審理中雖主張被告戊○○等二次共同偽造提款單
      並據以向漁會職員行使之行為，僅係對被害人甲○○成立
      刑法第339 條第3 項、第1 項之詐欺取財未遂罪，因被告
      戊○○與甲○○係五親等內血親，該部分未據甲○○告訴
      ，故未起訴被告戊○○詐欺取財未遂罪等情，惟查被告戊○○與共犯丙○○、丁○○行使偽造之提款單係持向漁會
      承辦人員行使，其施用詐術之對象係漁會承辦人員，所損
      害之人亦包括佳里鎮漁會，是被告戊○○就該部分犯罪事
      實，亦成立詐欺取財未遂罪，而為起訴效力所及，自應由
      本院併予審理，附此敘明。
（三）查被告戊○○有前揭事實欄所載前科，並於96年8 月29日
      執行完畢，有臺灣高等法院被告前案紀錄表在卷可按，其
      於執行完畢5 年內故意再犯本件有期徒刑以上之罪，為累
      犯，應依刑法第47條第1 項規定，加重其刑。
（四）審酌被告2 人犯罪之動機、目的尚屬單純，手段平和，且
      均未領得任何款項及被告2 人犯後均坦承犯行，態度尚佳
      等一切情狀，分別量處如主文第一項及第二項所示之刑。
三、據上論斷，應依刑事訴訟法第273 條之1 第1 項、第299 條
    第1 項前段、第310 條之2 、第454 條第2 項，刑法第28條
    、第216 條、第210 條、第339 條第3 項、第1 項、第55條
    、第47條第1 項、第41條第1 項前段，刑法施行法第1 條之
    1 ，判決如主文。
四、如不服本判決應於收受本判決後10日內向本院提出上訴書狀
    ，並應敘述具體理由。
本案經檢察官乙○○到庭執行職務。
中    華    民    國    98    年    4     月    22    日
                  刑事第二庭    法  官  童來好
以上正本證明與原本無異
如不服本判決應於收受本判決後10日內向本院提出上訴書狀，並
應敘述具體理由。其未敘述上訴理由者，應於上訴期間屆滿後20
日內向本院補提理由書狀（均須按他造當事人之人數附繕本）「
切勿逕送上級法院」。
                                書記官  柯貞如
中    華    民    國    98    年    4    月     22    日
附錄本案論罪科刑法條
刑法第216 條：
行使第210 條至第215 條之文書者，依偽造、變造文書或登載不
實事項或使登載不實事項之規定處斷。
刑法第210 條：
偽造、變造私文書，足以生損害於公眾或他人者，處5 年以下有
期徒刑。
刑法第339 條：
意圖為自己或第三人不法之所有，以詐術使人將本人或第三人之
物交付者，處5 年以下有期徒刑、拘役或科或併科1 千元以下罰
金。
以前項方法得財產上不法之利益或使第三人得之者，亦同。
前二項之未遂犯罰之。


司法院資訊處製作；財團法人民間司法改革基金會備份。
